Config:
  hfst:
    Gen: ../../../src/generator-gt-norm.hfst
    Morph: ../../../src/analyser-gt-norm.hfst
#  xerox:
#    Gen: ../../../src/generator-gt-norm.xfst
#    Morph: ../../../src/analyser-gt-norm.xfst
#    App: lookup

Tests:


# Kiärun-säänist kyehti madduu; kuálmád variantti: kiäruin: kiä'runjeh:


  Noun - kiäruin: # 1B d-k, r-ˊr
    kiäruin+N+Sg+Nom: kiäruin 
    kiäruin+N+Sg+Gen: kiäruin
    kiäruin+N+Sg+Acc: kiäruin
    kiäruin+N+Sg+Ill: kiä'runjân
    kiäruin+N+Sg+Loc: kiä'runjist
    kiäruin+N+Sg+Com: kiä'runjáin
    kiäruin+N+Sg+Abe: kiärunttáá
    kiäruin+N+Ess: kiä'runjin
    kiäruin+N+Par: kiä'runjid
    kiäruin+N+Pl+Nom: kiä'runjeh
    kiäruin+N+Pl+Gen: kiä'runjij
    kiäruin+N+Pl+Acc: kiä'runjijd
    kiäruin+N+Pl+Ill: kiä'runjáid
    kiäruin+N+Pl+Loc: kiä'runjijn
    kiäruin+N+Pl+Com: kiä'runjijguin
    kiäruin+N+Pl+Abe: kiä'runjijttáá

    # Kalga-uv kiärunjijd pieijâđ kulmân sierâ säännin? 
    # Halijdiččim sierâ sujâttemparadigmaid pyereest uáinusân. 
    # Jis taid ovtâstit, te ferttee ovtâstittiđ suujâtmijd-uv.
    # Talle siäháneh sujâttemparadigmah. 
    # MLO sárnum kiärunjijn Matti Morottajain. Täst ennuv variaatio. 
